【裁判字號】    98,訴,1013
【裁判日期】    980831
【裁判案由】    毒品危害防制條例
【裁判全文】
臺灣高雄地方法院刑事判決              98年度訴字第1013號
公  訴  人  臺灣高雄地方法院檢察署檢察官
被      告  乙○○
上列被告因違反毒品危害防制條例案件，經檢察官提起公訴（98
年度毒偵字第1418號）後，被告於準備程序為有罪之陳述，經合
議庭裁定由受命法官依簡式審判程序獨任審理，並判決如下：
    主  文
乙○○施用第一級毒品，累犯，處有期徒壹年。
    事  實
一、乙○○前因施用毒品案件，經本院以87年度毒聲字第659 號
    裁定送觀察、勒戒，因無繼續施用傾向，於民國87年7 月14
    日執行完畢釋放（起訴書犯罪事實欄誤載為97年），並經臺
    灣高雄地方法院檢察署檢察官以87年度偵字第14870 號為不
    起訴處分確定。又因施用毒品案件，經本院以87年度毒聲字
    第4408號裁定送觀察、勒戒，因有繼續施用傾向，經臺灣高
    雄地方法院檢察署檢察官以87年度偵字第27609 號起訴並聲
    請強制戒治，強制戒治部分經本院以88年度毒聲字第16號裁
    定令入戒治處所施以強制戒治，於88年5 月29日因續徒刑出
    所，於89年1 月3 日執行完畢。又因施用毒品案件，經臺灣
    高等法院高雄分院及本院分別以93年度上訴字第613 號、93
    年度訴字第2095號判處有期徒刑7 月、3 月、10月確定，並
    由本院以94年度聲字第613 號定應執行有期徒刑1 年6 月，
    於94年10月14日假釋出監，因施用毒品案件經撤銷假釋入監
    執行殘刑，而於95年6 月18日縮刑期滿執行完畢。再因施用
    毒品案件經臺灣高雄地方法院檢察署檢察官以97年度毒偵字
    第1771號為緩起訴處分確定，緩起訴期間自97年6 月13日至
    99年6 月12日。詎仍不知悔改，明知海洛因業經公告列為毒
    品危害防制條例第2 條第2 項第1 款之第一級毒品，不得非
    法持有、施用，竟於98年2 月10日傍晚，在高雄縣林園鄉○
    ○村○○○路73號住處，以左手持針孔，注射在右手虎口處
    之方式，施用第一級毒品海洛因1 次。嗣於98年2 月13日上
    午11時11分許，乙○○為履行上開緩起訴處分之必要命令，
    前往臺灣高雄地方法院檢察署觀護人室接受採尿，經徵得其
    同意後採集其尿液送驗，檢驗結果呈海洛因代謝物嗎啡陽性
    反應，始悉上情。
二、案經臺灣高雄地方法院檢察署觀護人室簽請臺灣高雄地方法
    院檢察署檢察官偵查起訴。
    理  由
一、本件被告乙○○所犯係死刑、無期徒刑、最輕本刑為3 年以
    上有期徒刑以外之罪，其於準備程序就上揭被訴事實為有罪
    之陳述，經本院告知簡式審判程序之旨，並聽取公訴人及被
    告2 人意見後，認無不得或不宜改依簡式審判程序進行之處
    ，爰依刑事訴訟法第273 條之1 第1 項及第284 條之1 規定
    ，經合議庭裁定進行簡式審判程序，合先敘明。
二、上揭事實，業據被告坦承不諱，核與卷附臺灣檢驗科技股份
    有限公司98年2 月26日濫用藥物尿液檢驗報告2 紙、98年6
    月25日台檢（化）- 南字第98062502號函、臺灣高雄地方法
    院檢察署受保護管束人（被告）尿液檢體監管紀錄表、臺灣
    高等法院被告前案紀錄表、國軍高雄總醫院98年3 月20日診
    斷證明書、98年6 月8 日醫雄企管字第0980002551號函暨病
    情說明、法務部法醫研究所98年7 月24日法醫毒字第098000
    3349號函各1 份互相符合（見偵卷第2 至3 頁、本院審訴卷
    第25頁以下）。而被告上揭經觀察勒戒、強制戒治後釋放等
    情，有臺灣高等法院被告前案紀錄表1 份在卷可憑，是被告
    本件施用毒品犯行，係釋放後5 年內再犯，應依一般刑事訴
    訟程序予以起訴論罪科刑。綜上所述，足見被告自白核與事
    實相符，洵堪採信。是本件事證明確，被告犯行堪以認定。
三、按海洛因為毒品危害防制條例第2 條第2 項第1 款所稱之第
    一級毒品，不得施用、持有。是核被告所為，係犯毒品危害
    防制條例第10條第1 項之施用第一級毒品罪。其持有第一級
    毒品之低度行為，應為施用毒品之高度行為所吸收，不另論
    罪。被告有如事實欄所示經論罪科刑之前案紀錄，有臺灣高
    等法院被告前案紀錄表1 份在卷可憑，其受有期徒刑執行完
    畢，於5 年內故意再犯本件有期徒刑以上之罪，應依刑法第
    47條第1 項論以累犯，加重其刑。爰審酌被告經勒戒、強制
    戒治後，仍未能戒絕毒癮，有多次施用毒品前科，顯見其戒
    絕毒癮之意念非堅，惟念其於犯後終能坦承犯行，犯罪態度
    尚可，且施用毒品行為，乃屬對自身健康之戕害行為，並未
    危及他人，及其犯罪動機、目的、手段等一切情狀，量處如
    主文所示之刑。
據上論斷，應依刑事訴訟法第273 條之1 第1 項、第299 條第1
項前段，毒品危害防制條例第10條第1 項，刑法第11條前段、第
47條第1 項，判決如主文。
本件經檢察官甲○○到庭執行職務。
中    華    民    國    98    年    8    月     31    日
                  刑事第十四庭  法  官   李俊霖
以上正本證明與原本無異。
如不服本判決應於收受送達後10日內向本院提出上訴書狀，並應
敘述具體理由；如未敘述上訴理由者，應於上訴期間屆滿後20日
內向本院補提理由書（均須按他造當事人之人數附繕本）「切勿
逕送上級法院」。
中    華    民    國    98    年    8     月    31    日
                                書記官   武凱葳
附錄本判決論罪科刑法條：
毒品危害防制條例第10條
施用第一級毒品者，處6 月以上5 年以下有期徒刑。
施用第二級毒品者，處3 年以下有期徒刑。


司法院資訊處製作；財團法人民間司法改革基金會備份。
